# 求助陈版-优先股相关

提问人：zjsshine 时间：2018-04-23 16:48:43
陈版您好！
我发现公司的第一轮融资发行的优先股，在不同的文件中，票面价值不一样，比如在有的文件中是0.1元，在有的文件中就变成了0.0001.
我想请教下，针对同一轮的优先股，它的Par Value是否可以变化？例如通过法律文书的规定，可以在每一轮的融资活动中，就可以变化？如果可以的话，会计处理对应变动资本公积？
谢谢！

回答人：chenyiwei
这可能更多地是一个法律问题。从你说的情况看，该发行人很可能是境外主体，需视其注册地和上市地的相关法律法规而定。